【裁判字號】    99,聲,445
【裁判日期】    990415
【裁判案由】    返還提存物
【裁判全文】
臺灣士林地方法院民事裁定               99年度聲字第445號
聲  請  人  渣打國際商業銀行股份有限公司
法定代理人  甲○○
相  對  人  乙○○
上列當事人間聲請返還提存物事件，本院裁定如下：
    主      文
聲請駁回。
    理      由
一、聲請人聲請意旨略以：聲請人與相對人間清償債務事件，聲
    請人前遵本院88年度裁全字第2713號民事裁定為擔保假扣押
    ，曾提供面額新臺幣（下同）90萬元之中央政府建設公債85
    年度甲類第3 期債票，並以本院88年度存字第2306號提存事
    件提存在案。嗣經聲請人聲請變換提存物，現係依本院91年
    度聲字第1135號民事裁定，提供面額100 萬元之臺北市政府
    建設公債89年度第2 期債票為擔保，並以本院92年度存字第
    850 號提存事件提存在案。茲因該事件業經聲請人撤銷假扣
    押裁定且假扣押執行標的亦已執行完畢而終結，並向本院聲
    請通知相對人於一定期間內行使權利而未行使，爰聲請裁定
    返還提存物等語，並提出假扣押裁定、本院通知行使權利函
    、提存書等件（均影本）為證。
二、按返還擔保金，依民事訴訟法第106 條準用同法第104 條之
    規定，須符合：(一)應供擔保之原因消滅者；(二)供擔保人證明
    受擔保利益人同意返還；(三)訴訟終結後供擔保人證明已定20
    日以上之期間催告受擔保利益人行使權利而未行使，或法院
    依供擔保人之聲請，通知受擔保利益人於一定期間內行使權
    利並向法院為行使權利之證明而未證明者之要件，法院始得
    裁定返還擔保金。
三、經查，本件聲請人依本院88年度裁全字第2713號民事裁定，
    於本院88年度存字第2306號提存事件為提存後，聲請假扣押
    之執行，經本院88年度執全字第1989號執行在案。其間經聲
    請變換提存物，現係以本院92年度存字第850 號提存事件提
    存在案，嗣聲請人於假扣押執行標的經拍賣執行完畢並撤銷
    假扣押裁定後，向本院聲請通知受擔保利益人即相對人行使
    權利等情，業經本院調取99年度聲字第209 號行使權利事件
    案卷核閱屬實。惟另核前開事件所為行使權利通知，該行使
    權利通知係於民國99年4 月8 日寄存於送達地之警察機關臺
    北縣政府警察局汐止分局汐止派出所，因相對人是否確實居
    住聲請人所陳報之「臺北縣汐止市○○路○ 段333 巷5 號3
    樓」一址，尚待確認，則郵務送達機關所為寄存送達是否合
    法，即為未明；況縱認99年4 月8 日所為寄存送達確屬合法
    ，依民事訴訟法第138 條第2 項規定，亦應於99年4 月18日
    始生合法送達之效力，是聲請人於99年4 月12日向本院聲請
    返還提存物時，該通知函尚未合法送達相對人，亦尚未起算
    本院所定之20日行使權利期間。從而，聲請人主張依民事訴
    訟法第106 條準用第104 條第1 項第3 款規定，聲請返還提
    存物，於法即有未合，應予駁回。
四、爰裁定如主文。
中    華    民    國    99    年    4     月    15    日
                  民事第一庭  法  官  王本源
以上正本證明與原本無異。
如對本裁定抗告，應於裁定送達後10日內向本院提出抗告狀，並
繳納抗告費新臺幣1,000 元。
中    華    民    國    99    年    4     月    16    日
                              書記官  陳淑女

司法院資訊處製作；財團法人民間司法改革基金會備份。
